---
output: github_document
---


# Projet M2 Algorithmique
### Jawad Boulahfa, Kylliann De Santiago, Romain Brulé
#### M2 Data Science: Santé, Assurance, Finance
#### Université d'Evry Val d'Essonne
### 14 décembre 2020

> [Introduction](#intro)

> [Algorithmes de tri à n fixé](#n)

> [Microbenchmark](#micro)

> [Complexité](#complexity)

<a id="intro"></a>

## Introduction

Le package R `RadixSort` a été réalisé dans le cadre du projet d'algorithmique.
Le but de ce dernier est d'une part de coder l'algorithme de tri radix sort à la fois en R et en Rcpp afin de comparer les performances des deux méthodes et d'autre part de comparer les performances de cet algorithme avec d'autres algorithmes de tri.
Ce fichier récapitule les simulations effectuées au cours de ce projet et les conclusions qui en ont été tirées.

### Installation du package

Avant de commencer, on nettoie l'environnement de travail.
```{r}
rm(list = ls())
```

Il faut avoir préalablement installé le package `devtools`.
Ensuite, il suffit de retirer le symbole "#" et d'exécuter la ligne correspondante pour installer le package RadixSort.
On peut alors l'utiliser comme n'importe quel autre package R via la commande: `library(RadixSort)`.

```{r}
#devtools::install_github("Jawad-Boulahfa/RadixSort")
library(RadixSort)
```

### Premier essai

```{r}
n <- 10
#v <- floor(runif(n, min=0, max=n))
v <- sample(n)
```


```{r}
radix_sort(v)
```

```{r}
radix_sort_Rcpp(v)
```

<a id="n"></a>

## Algorithmes de tri à n fixé

Le but de cette partie est de comparer les temps d'exécution de plusieurs algorithmes de tri à $n$ fixé.
Plus précisément, on va comparer les performances du radix sort avec le heap sort et l'insertion sort. Dans ce but, on charge le package M2algorithmique (qu'il faut avoir préalablement installé).
```{r}
#devtools::install_github("vrunge/M2algorithmique")
library(M2algorithmique)
```

### Une simulation

Tout d'abord, on définit une fonction qui nous permettra d'exécuter une simulation (i.e. un tri de vecteur) selon l'algorithme choisi et la valeur de $n$ fixée par l'utilisateur.
On introduit également un paramètre "type" qui permet de choisir la forme du vecteur à trier.
```{r}
one.simu <- function(n, type = "sample", func = "radix_sort")
{
  if(type == "sample")
  {
    v <- sample(n) # Cas moyen: entiers aléatoires compris entre 1 et $n$.
  }
  else
  {
    # On mélange des nombres issus d'une échelle logarithmique
    # On veut voir si notre algorithme se comporte bien même si le vecteur à trier
    # comporte des valeurs très petites et très grandes
    if(type == "log")
    {
      v <- sample(10^(seq(-10, 10, length.out = n)))
    }
    else
    {
      v <- n:1 # Pire cas possible: vecteur rangé dans l'ordre décroissant
    }
  }
  if(func == "insertion_sort"){t <- system.time(insertion_sort(v))[[1]]}
  if(func == "heap_sort"){t <- system.time(heap_sort(v))[[1]]} 
  if(func == "insertion_sort_Rcpp"){t <- system.time(insertion_sort_Rcpp(v))[[1]]}
  if(func == "heap_sort_Rcpp"){t <- system.time(heap_sort_Rcpp(v))[[1]]}
  if(func == "radix_sort"){t <- system.time(radix_sort(v))[[1]]}
  if(func == "radix_sort_Rcpp"){t <- system.time(radix_sort_Rcpp(v))[[1]]}
  return(t)
}
```

```{r}
n <- 10^4
```

```{r}
one.simu(n = n, func = "insertion_sort")
```

```{r}
one.simu(n = n, func = "heap_sort")
```

```{r}
one.simu(n = n, func = "insertion_sort_Rcpp")
```

```{r}
one.simu(n = n, func = "heap_sort_Rcpp")
```

```{r}
one.simu(n = n, func = "radix_sort")
```


```{r}
one.simu(n = n, func = "radix_sort_Rcpp")
```


### Simulations dans le "cas moyen"

On commence par s'intéresser aux performances de chaque algorithme dans le "cas moyen", i.e. lorsque les valeurs du vecteurs à trier sont des entiers aléatoires compris entre 1 et $n$.
```{r}
# Valeur de n (taille du vecteur à trier)
n <- 10^6

# Nombre de fois où on répète l'algorithme sur un vecteur de taille n
nbSimus <- 10

# Temps d'exécutions
t1 <- 0
t2 <- 0
t3 <- 0
t4 <- 0
t5 <- 0
t6 <- 0

# Simulations
for(i in 1:nbSimus){t1 <- t1 + one.simu(n = n, func = "insertion_sort")}
for(i in 1:nbSimus){t2 <- t2 + one.simu(n = n, func = "heap_sort")}
for(i in 1:nbSimus){t3 <- t3 + one.simu(n = n, func = "insertion_sort_Rcpp")}
for(i in 1:nbSimus){t4 <- t4 + one.simu(n = n, func = "heap_sort_Rcpp")}
for(i in 1:nbSimus){t5 <- t5 + one.simu(n = n, func = "radix_sort")}
for(i in 1:nbSimus){t6 <- t6 + one.simu(n = n, func = "radix_sort_Rcpp")}
```

```{r}
t5 # temps d'exécution du radix sort en R
t6 # temps d'exécution du radix sort en Rcpp
```

```{r}
t1/t3 # insertion sort gain R -> Rcpp
t2/t4 # heap sort gain R -> Rcpp
t5/t6 # radix sort gain R -> Rcpp
t4/t6 # comparaison heap sort en Rcpp et radix sort en Rcpp
```


### Simulations dans le "cas logarithmique"

```{r}
# Valeur de n (taille du vecteur à trier)
n <- 10^6

# Nombre de fois où on répète l'algorithme sur un vecteur de taille n
nbSimus <- 10

# Temps d'exécutions
t1_log <- 0
t2_log <- 0
t3_log <- 0
t4_log <- 0
t5_log <- 0
t6_log <- 0

# Simulations
for(i in 1:nbSimus){t1_log <- t1_log + one.simu(n = n, type = "log", func = "insertion_sort")}
for(i in 1:nbSimus){t2_log <- t2_log + one.simu(n = n, type = "log", func = "heap_sort")}
for(i in 1:nbSimus){t3_log <- t3_log + one.simu(n = n, type = "log", func = "insertion_sort_Rcpp")}
for(i in 1:nbSimus){t4_log <- t4_log + one.simu(n = n, type = "log", func = "heap_sort_Rcpp")}
for(i in 1:nbSimus){t5_log <- t5_log + one.simu(n = n, type = "log", func = "radix_sort")}
for(i in 1:nbSimus){t6_log <- t6_log + one.simu(n = n, type = "log", func = "radix_sort_Rcpp")}
```

```{r}
t5_log # temps d'exécution du radix sort en R
t6_log # temps d'exécution du radix sort en Rcpp
```

```{r}
t1_log/t3_log # insertion sort
t2_log/t4_log # heap sort
t5_log/t6_log # radix sort
t4_log/t6_log # comparaison heap sort en Rcpp et radix sort en Rcpp
```

### Simulations dans le "pire des cas"

```{r}
# Valeur de n (taille du vecteur à trier)
n <- 10^6

# Nombre de fois où on répète l'algorithme sur un vecteur de taille n
nbSimus <- 10

# Temps d'exécutions
t1_worst <- 0
t2_worst <- 0
t3_worst <- 0
t4_worst <- 0
t5_worst <- 0
t6_worst <- 0

# Simulations
for(i in 1:nbSimus){t1_worst <- t1_worst + one.simu(n = n, type = "", func = "insertion_sort")}
for(i in 1:nbSimus){t2_worst <- t2_worst + one.simu(n = n, type = "", func = "heap_sort")}
for(i in 1:nbSimus){t3_worst <- t3_worst + one.simu(n = n, type = "", func = "insertion_sort_Rcpp")}
for(i in 1:nbSimus){t4_worst <- t4_worst + one.simu(n = n, type = "", func = "heap_sort_Rcpp")}
for(i in 1:nbSimus){t5_worst <- t5_worst + one.simu(n = n, type = "", func = "radix_sort")}
for(i in 1:nbSimus){t6_worst <- t6_worst + one.simu(n = n, type = "", func = "radix_sort_Rcpp")}
```

```{r}
t5_worst # temps d'exécution du radix sort en R
t6_worst # temps d'exécution du radix sort en Rcpp
```

```{r}
t1_worst/t3_worst # insertion sort
t2_worst/t4_worst # heap sort
t5_worst/t6_worst # radix sort
t4_worst/t6_worst # comparaison heap sort en Rcpp et radix sort en Rcpp
```


<a id="micro"></a>

## Microbenchmark

```{r, warning=FALSE}
library(microbenchmark)
library(ggplot2)
```

### Comparaison entre le radix sort en R, le radix sort en Rcpp et le heap sort en Rcpp ("cas moyen")

```{r}
n <- 50000
res <- microbenchmark(one.simu(n = n, func = "radix_sort"),
                      one.simu(n = n, func = "radix_sort_Rcpp"),
                      one.simu(n = n, func = "heap_sort_Rcpp"), times = 50)
autoplot(res)
print(res)
```


### Comparaison entre le radix sort en Rcpp et le heap sort en Rcpp ("cas moyen")
```{r}
n <- 10^6
res <- microbenchmark(one.simu(n = n, func = "radix_sort_Rcpp"),
                      one.simu(n = n, func = "heap_sort_Rcpp"), times = 50)
autoplot(res)
print(res)
```


### Comparaison entre le radix sort en R, le radix sort en Rcpp et le heap sort en Rcpp ("cas logarithmique")

```{r}
n <- 50000
res <- microbenchmark(one.simu(n = n, type = "log", func = "radix_sort"),
                      one.simu(n = n, type = "log", func = "radix_sort_Rcpp"),
                      one.simu(n = n, type = "log", func = "heap_sort_Rcpp"), times = 50)
autoplot(res)
print(res)
```


### Comparaison entre le radix sort en Rcpp et le heap sort en Rcpp ("cas logarithmique")
```{r}
n <- 10^6
res <- microbenchmark(one.simu(n = n, type = "log", func = "radix_sort_Rcpp"),
                      one.simu(n = n, type = "log", func = "heap_sort_Rcpp"), times = 50)
autoplot(res)
print(res)
```


### Comparaison entre le radix sort en R, le radix sort en Rcpp et le heap sort en Rcpp ("pire des cas")

```{r}
n <- 5000
res <- microbenchmark(one.simu(n = n, type = "", func = "radix_sort"),
                      one.simu(n = n, type = "", func = "radix_sort_Rcpp"),
                      one.simu(n = n, type = "", func = "heap_sort_Rcpp"), times = 50)
autoplot(res)
print(res)
```


### Comparaison entre le radix sort en Rcpp et le heap sort en Rcpp ("pire des cas")
```{r}
n <- 10^4
res <- microbenchmark(one.simu(n = n, type = "", func = "radix_sort_Rcpp"),
                      one.simu(n = n, type = "", func = "heap_sort_Rcpp"), times = 50)
autoplot(res)
print(res)
```

<a id="complexity"></a>

## Complexité

Le but de cette partie est d'évaluer la complexité du radix sort dans le cas moyen.

### Radix sort en R

```{r}
nbSimus <- 20
vector_n <- seq(from = 5000, to = 50000, length.out = nbSimus)
nbRep <- 100
res_radix <- data.frame(matrix(0, nbSimus, nbRep + 1))
colnames(res_radix) <- c("n", paste0("Rep",1:nbRep))

j <- 1
for(i in vector_n)
{
  res_radix[j,] <- c(i, replicate(nbRep, one.simu(i, func = "radix_sort")))  
  #print(j)
  j <- j + 1
}

res <- rowMeans(res_radix[,-1])
plot(vector_n, res, type = 'b', xlab = "data length", ylab = "mean time in seconds")
```

### Radix sort en Rcpp
```{r}
nbSimus <- 20
vector_n <- seq(from = 5000, to = 50000, length.out = nbSimus)
nbRep <- 100
res_radix_rcpp <- data.frame(matrix(0, nbSimus, nbRep + 1))
colnames(res_radix_rcpp) <- c("n", paste0("Rep",1:nbRep))

j <- 1
for(i in vector_n)
{
  res_radix_rcpp[j,] <- c(i, replicate(nbRep, one.simu(i, func = "radix_sort_Rcpp")))  
  #print(j)
  j <- j + 1
}

res <- rowMeans(res_radix_rcpp[,-1])
plot(vector_n, res, type = 'b', xlab = "data length", ylab = "mean time in seconds")
```

### Heap sort en Rcpp

```{r}
nbSimus <- 20
vector_n <- seq(from = 5000, to = 50000, length.out = nbSimus)
nbRep <- 100
res_heap_sort_rcpp <- data.frame(matrix(0, nbSimus, nbRep + 1))
colnames(res_heap_sort_rcpp) <- c("n", paste0("Rep",1:nbRep))

j <- 1
for(i in vector_n)
{
  res_heap_sort_rcpp[j,] <- c(i, replicate(nbRep, one.simu(i, func = "heap_sort_Rcpp")))  
  #print(j)
  j <- j + 1
}

res <- rowMeans(res_heap_sort_rcpp[,-1])
plot(vector_n, res, type = 'b', xlab = "data length", ylab = "mean time in seconds")
```

Plus le nombre d'éléments à stocker est grand, plus la différence entre le heap_sort et le radix_sort se fait grande.
