---
output: github_document
---

# Projet M2 Algorithmique
### Jawad Boulahfa, Kylliann De Santiago, Romain Brulé
#### M2 Data Science: Santé, Assurance, Finance
#### Université d'Evry Val d'Essonne
### 14 décembre 2020

> [Introduction](#intro)

> [Algorithmes de tri à n fixé](#n)

> [Microbenchmark](#micro)

> [Complexité](#complexity)

<a id="intro"></a>

## Introduction

Le package R `RadixSort` a été réalisé dans le cadre du projet d'algorithmique.
Le but de ce dernier est d'une part de coder l'algorithme de tri radix sort à la fois en R et en Rcpp afin de comparer les performances des deux méthodes et d'autre part de comparer les performances de cet algorithme avec d'autres algorithmes de tri.
Ce fichier récapitule les simulations effectuées au cours de ce projet et les conclusions qui en ont été tirées.

### Installation du package

Avant de commencer, on nettoie l'environnement de travail.
```{r}
rm(list = ls())
```

Il faut avoir préalablement installé le package `devtools`.
Ensuite, il suffit de retirer le symbole "#" et d'exécuter la ligne correspondante pour installer le package RadixSort.
On peut alors l'utiliser comme n'importe quel autre package R via la commande: `library(RadixSort)`.

```{r}
#devtools::install_github("Jawad-Boulahfa/RadixSort")
library(RadixSort)
```

On charge aussi le package M2algorithmique (qu'il faut également avoir préalablement installé) dont on aura besoin lorsque l'on utilisera le heap sort.
```{r}
#devtools::install_github("vrunge/M2algorithmique")
library(M2algorithmique)
```

### Premier essai

On effectue un premier essai en triant un vecteur de taille 10 issu d'un tirage aléatoire (avec remise) d'entiers compris entre 1 et 10.
```{r}
n <- 10
#V <- floor(runif(n, min=0, max=n))
V <- sample.int(n, replace = TRUE)
```

Vecteur à trier.
```{r}
V
```

Radix sort avec la fonction codée en R.
```{r}
radix_sort(V)
```

Radix sort avec la fonction codée en Rcpp.
```{r}
radix_sort_Rcpp(V)
```

Heap sort avec la fonction codée en R.
```{r}
heap_sort(V)
```

Heap sort avec la fonction codée en Rcpp.
```{r}
heap_sort_Rcpp(V)
```

Quick sort avec la fonction codée en R.
```{r}
quick_sort_opti(V)
```

Quick sort avec la fonction codée en Rcpp.
```{r}
quick_sort_Rcpp_opti(V)
```

<a id="n"></a>

## Algorithmes de tri à n fixé

Le but de cette partie est de comparer les temps d'exécution de plusieurs algorithmes de tri à $n$ fixé.
Plus précisément, on va comparer les performances du radix sort avec le heap sort et le quick sort. 

### Une simulation

Tout d'abord, on définit une fonction qui nous permettra d'exécuter une simulation (i.e. un tri de vecteur) selon l'algorithme choisi et la valeur de $n$ fixée par l'utilisateur.
On introduit également un paramètre "type" qui permet de choisir la forme du vecteur à trier.
```{r}
one.simu <- function(n, type = "integer", func = "radix_sort", precision = 3)
{
  ### Choix du type de vecteur à trier ###
  
  # Tire n nombres entiers aléatoires compris entre 1 et n
  if(type == "integer")
  {
    V <- sample.int(n, replace = TRUE) # Cas moyen: entiers aléatoires compris entre 1 et $n$.
  }
  
  # Tire n nombres entiers aléatoires compris entre -n et n (sauf 0)
  if(type == "negative integer")
  {
    sign <- runif(n,min=0,max=1)
    sign[sign >= 0.5] <- 1
    sign[sign < 0.5] <- -1
    V <- sample.int(n, replace = TRUE)*sign
  }
  
  # Tire n nombres décimaux aléatoires compris entre 0 et n
  if(type == "decimal")
  {
    V <- round(runif(n, min=0, max = n), precision)
  }
  
  # Tire n nombres décimaux aléatoires compris entre -n et n
  if(type == "negative decimal")
  {
    sign <- runif(n,min=0,max=1)
    sign[sign>=0.5] <- 1
    sign[sign<0.5] <- -1
    V <- round(runif(n, min=0, max = n)*sign, precision) 
  }
  
  # Construit un vecteur contenant tout les nombres entiers de n à 1 (ordre décroissant)
  if(type == "reverse")
  {
    V <- n:1 
  }
  
  ### Choix de l'algorithme de tri ###
  
  # Ici, on calcule le temps d'exécution de l'algorithme de tri choisi
  
  if(func == "radix_sort"){t <- system.time(radix_sort(V))[[1]]}
  if(func == "radix_sort_Rcpp"){t <- system.time(radix_sort_Rcpp(V))[[1]]}
  
  if(func == "radix_sort_decimal"){t <- system.time(radix_sort_decimal(V))[[1]]}
  if(func == "radix_sort_Rcpp_decimal"){t <- system.time(radix_sort_Rcpp_decimal(V))[[1]]}
  
  if(func == "heap_sort"){t <- system.time(heap_sort(V))[[1]]} 
  if(func == "heap_sort_Rcpp"){t <- system.time(heap_sort_Rcpp(V))[[1]]}
  
  if(func == "quick_sort_opti"){t <- system.time(quick_sort_opti(V))[[1]]}
  if(func == "quick_sort_Rcpp_opti"){t <- system.time(quick_sort_Rcpp_opti(V))[[1]]}


  return(t)
}
```

```{r}
n <- 10^4
```

On fait une première simulation pour chacun des algorithmes avec $n = `r n`$ afin d'illustrer le fonctionnement de `one.simu`.
Par défaut, le vecteur a trier est issu d'un tirage aléatoire avec (remise) d'entiers compris entre 1 et $n$.
```{r}
one.simu(n = n, func = "radix_sort")
```

```{r}
one.simu(n = n, func = "radix_sort_Rcpp")
```

```{r}
one.simu(n = n, func = "heap_sort")
```

```{r}
one.simu(n = n, func = "heap_sort_Rcpp")
```

```{r}
one.simu(n = n, func = "quick_sort_opti")
```

```{r}
one.simu(n = n, func = "quick_sort_Rcpp_opti")
```

### Simulations avec des nombres entiers naturels

On commence par s'intéresser aux performances de chaque algorithme dans le cas où les valeurs du vecteurs à trier sont issus d'un tirage aléatoire (avec remise) d'entiers compris entre 1 et $n$.
```{r}
# Valeur de n (taille du vecteur à trier)
n <- 10^4

# Nombre de fois où on répète l'algorithme sur un vecteur de taille n
nbSimus <- 10

# Temps d'exécutions
t1 <- 0
t2 <- 0
t3 <- 0
t4 <- 0
t5 <- 0
t6 <- 0

# Simulations
for(i in 1:nbSimus){t1 <- t1 + one.simu(n = n, type = "integer", func = "radix_sort")}
for(i in 1:nbSimus){t2 <- t2 + one.simu(n = n, type = "integer", func = "radix_sort_Rcpp")}
for(i in 1:nbSimus){t3 <- t3 + one.simu(n = n, type = "integer", func = "heap_sort")}
for(i in 1:nbSimus){t4 <- t4 + one.simu(n = n, type = "integer", func = "heap_sort_Rcpp")}
for(i in 1:nbSimus){t5 <- t5 + one.simu(n = n, type = "integer", func = "quick_sort_opti")}
for(i in 1:nbSimus){t6 <- t6 + one.simu(n = n, type = "integer", func = "quick_sort_Rcpp_opti")}
```

On affiche les temps d'exécution pour effectuer `r nbSimus` simulations.
```{r}
t1 # temps d'exécution du radix sort en R
t2 # temps d'exécution du radix sort en Rcpp
t3 # temps d'exécution du heap sort en R
t4 # temps d'exécution du heap sort en Rcpp
t5 # temps d'exécution du quick sort en R
t6 # temps d'exécution du quick sort en Rcpp
```

Comparaison des temps d'exécution.
```{r}
t1/t2 # radix sort gain R -> Rcpp
t3/t4 # heap sort gain R -> Rcpp
t5/t6 # quick sort gain R -> Rcpp
```
Lorqu'on utilise le radix sort codé en R au lieu de celui codé en Rcpp, on multiplie par environ `r round(t1/t2, 2)` le temps d'exécution.
Lorqu'on utilise le heap sort codé en R au lieu de celui codé en Rcpp, on multiplie par environ `r round(t3/t4, 2)` le temps d'exécution.
Lorqu'on utilise le quick sort codé en R au lieu de celui codé en Rcpp, on multiplie par environ `r round(t5/t2, 2)` le temps d'exécution.
Ainsi, le code est Rcpp est toujours bien plus rapide que celui en R.


```{r}
t1/t3 # comparaison radix sort en R et heap sort en R
t1/t5 # comparaison radix sort en R et quick sort en R
t3/t5 # comparaison heap sort en R et quick sort en R
```


```{r}
t2/t4 # comparaison radix sort en Rcpp et heap sort en Rcpp
t2/t6 # comparaison radix sort en Rcpp et quick sort en Rcpp
t4/t6 # comparaison heap sort en Rcpp et quick sort en Rcpp
```

### Simulations avec des nombres entiers relatifs

On s'intéresse ici aux performances de chaque algorithme dans le cas où les valeurs du vecteurs à trier sont issus d'un tirage aléatoire (avec remise) d'entiers compris entre $-n$ et $n$.
```{r}
# Valeur de n (taille du vecteur à trier)
n <- 10^4

# Nombre de fois où on répète l'algorithme sur un vecteur de taille n
nbSimus <- 10

# Temps d'exécutions
t1 <- 0
t2 <- 0
t3 <- 0
t4 <- 0
t5 <- 0
t6 <- 0

# Simulations
for(i in 1:nbSimus){t1 <- t1 + one.simu(n = n, type = "negative integer",
                                        func = "radix_sort")}
for(i in 1:nbSimus){t2 <- t2 + one.simu(n = n, type = "negative integer",
                                        func = "radix_sort_Rcpp")}
for(i in 1:nbSimus){t3 <- t3 + one.simu(n = n, type = "negative integer",
                                        func = "heap_sort")}
for(i in 1:nbSimus){t4 <- t4 + one.simu(n = n, type = "negative integer",
                                        func = "heap_sort_Rcpp")}
for(i in 1:nbSimus){t5 <- t5 + one.simu(n = n, type = "negative integer",
                                        func = "quick_sort_opti")}
for(i in 1:nbSimus){t6 <- t6 + one.simu(n = n, type = "negative integer",
                                        func = "quick_sort_Rcpp_opti")}
```

On affiche les temps d'exécution pour effectuer `r nbSimus` simulations.
```{r}
t1 # temps d'exécution du radix sort en R
t2 # temps d'exécution du radix sort en Rcpp
t3 # temps d'exécution du heap sort en R
t4 # temps d'exécution du heap sort en Rcpp
t5 # temps d'exécution du quick sort en R
t6 # temps d'exécution du quick sort en Rcpp
```

Comparaison des temps d'exécution.
```{r}
t1/t2 # radix sort gain R -> Rcpp
t3/t4 # heap sort gain R -> Rcpp
t5/t6 # quick sort gain R -> Rcpp
```
Lorqu'on utilise le radix sort codé en R au lieu de celui codé en Rcpp, on multiplie par environ `r round(t1/t2, 2)` le temps d'exécution.
Lorqu'on utilise le heap sort codé en R au lieu de celui codé en Rcpp, on multiplie par environ `r round(t3/t4, 2)` le temps d'exécution.
Lorqu'on utilise le quick sort codé en R au lieu de celui codé en Rcpp, on multiplie par environ `r round(t5/t2, 2)` le temps d'exécution.
Ainsi, le code est Rcpp est toujours bien plus rapide que celui en R.


```{r}
t1/t3 # comparaison radix sort en R et heap sort en R
t1/t5 # comparaison radix sort en R et quick sort en R
t3/t5 # comparaison heap sort en R et quick sort en R
```


```{r}
t2/t4 # comparaison radix sort en Rcpp et heap sort en Rcpp
t2/t6 # comparaison radix sort en Rcpp et quick sort en Rcpp
t4/t6 # comparaison heap sort en Rcpp et quick sort en Rcpp
```


### Simulations avec des nombres décimaux non signés

On commence par s'intéresser aux performances de chaque algorithme dans le cas où les valeurs du vecteurs à trier sont issus d'un tirage aléatoire (avec remise) d'entiers compris entre 1 et $n$.
```{r}
# Valeur de n (taille du vecteur à trier)
n <- 10^4

# Nombre de fois où on répète l'algorithme sur un vecteur de taille n
nbSimus <- 10

# Temps d'exécutions
t1 <- 0
t2 <- 0
t3 <- 0
t4 <- 0
t5 <- 0
t6 <- 0

# Simulations
for(i in 1:nbSimus){t1 <- t1 + one.simu(n = n, type = "decimal", func = "radix_sort_decimal")}
for(i in 1:nbSimus){t2 <- t2 + one.simu(n = n, type = "decimal", func = "radix_sort_Rcpp_decimal")}
for(i in 1:nbSimus){t3 <- t3 + one.simu(n = n, type = "decimal", func = "heap_sort")}
for(i in 1:nbSimus){t4 <- t4 + one.simu(n = n, type = "decimal", func = "heap_sort_Rcpp")}
for(i in 1:nbSimus){t5 <- t5 + one.simu(n = n, type = "decimal", func = "quick_sort_opti")}
for(i in 1:nbSimus){t6 <- t6 + one.simu(n = n, type = "decimal", func = "quick_sort_Rcpp_opti")}
```

On affiche les temps d'exécution pour effectuer `r nbSimus` simulations.
```{r}
t1 # temps d'exécution du radix sort en R
t2 # temps d'exécution du radix sort en Rcpp
t3 # temps d'exécution du heap sort en R
t4 # temps d'exécution du heap sort en Rcpp
t5 # temps d'exécution du quick sort en R
t6 # temps d'exécution du quick sort en Rcpp
```

Comparaison des temps d'exécution.
```{r}
t1/t2 # radix sort gain R -> Rcpp
t3/t4 # heap sort gain R -> Rcpp
t5/t6 # quick sort gain R -> Rcpp
```
Lorqu'on utilise le radix sort codé en R au lieu de celui codé en Rcpp, on multiplie par environ `r round(t1/t2, 2)` le temps d'exécution.
Lorqu'on utilise le heap sort codé en R au lieu de celui codé en Rcpp, on multiplie par environ `r round(t3/t4, 2)` le temps d'exécution.
Lorqu'on utilise le quick sort codé en R au lieu de celui codé en Rcpp, on multiplie par environ `r round(t5/t2, 2)` le temps d'exécution.
Ainsi, le code est Rcpp est toujours bien plus rapide que celui en R.


```{r}
t1/t3 # comparaison radix sort en R et heap sort en R
t1/t5 # comparaison radix sort en R et quick sort en R
t3/t5 # comparaison heap sort en R et quick sort en R
```


```{r}
t2/t4 # comparaison radix sort en Rcpp et heap sort en Rcpp
t2/t6 # comparaison radix sort en Rcpp et quick sort en Rcpp
t4/t6 # comparaison heap sort en Rcpp et quick sort en Rcpp
```

### Simulations avec des nombres décimaux signés

On s'intéresse ici aux performances de chaque algorithme dans le cas où les valeurs du vecteurs à trier sont issus d'un tirage aléatoire (avec remise) d'entiers compris entre $-n$ et $n$.
```{r}
# Valeur de n (taille du vecteur à trier)
n <- 10^4

# Nombre de fois où on répète l'algorithme sur un vecteur de taille n
nbSimus <- 10

# Temps d'exécutions
t1 <- 0
t2 <- 0
t3 <- 0
t4 <- 0
t5 <- 0
t6 <- 0

# Simulations
for(i in 1:nbSimus){t1 <- t1 + one.simu(n = n, type = "negative decimal",
                                        func = "radix_sort_decimal")}
for(i in 1:nbSimus){t2 <- t2 + one.simu(n = n, type = "negative decimal",
                                        func = "radix_sort_Rcpp_decimal")}
for(i in 1:nbSimus){t3 <- t3 + one.simu(n = n, type = "negative decimal",
                                        func = "heap_sort")}
for(i in 1:nbSimus){t4 <- t4 + one.simu(n = n, type = "negative decimal",
                                        func = "heap_sort_Rcpp")}
for(i in 1:nbSimus){t5 <- t5 + one.simu(n = n, type = "negative decimal",
                                        func = "quick_sort_opti")}
for(i in 1:nbSimus){t6 <- t6 + one.simu(n = n, type = "negative decimal",
                                        func = "quick_sort_Rcpp_opti")}
```

On affiche les temps d'exécution pour effectuer `r nbSimus` simulations.
```{r}
t1 # temps d'exécution du radix sort en R
t2 # temps d'exécution du radix sort en Rcpp
t3 # temps d'exécution du heap sort en R
t4 # temps d'exécution du heap sort en Rcpp
t5 # temps d'exécution du quick sort en R
t6 # temps d'exécution du quick sort en Rcpp
```

Comparaison des temps d'exécution.
```{r}
t1/t2 # radix sort gain R -> Rcpp
t3/t4 # heap sort gain R -> Rcpp
t5/t6 # quick sort gain R -> Rcpp
```
Lorqu'on utilise le radix sort codé en R au lieu de celui codé en Rcpp, on multiplie par environ `r round(t1/t2, 2)` le temps d'exécution.
Lorqu'on utilise le heap sort codé en R au lieu de celui codé en Rcpp, on multiplie par environ `r round(t3/t4, 2)` le temps d'exécution.
Lorqu'on utilise le quick sort codé en R au lieu de celui codé en Rcpp, on multiplie par environ `r round(t5/t2, 2)` le temps d'exécution.
Ainsi, le code est Rcpp est toujours bien plus rapide que celui en R.


```{r}
t1/t3 # comparaison radix sort en R et heap sort en R
t1/t5 # comparaison radix sort en R et quick sort en R
t3/t5 # comparaison heap sort en R et quick sort en R
```


```{r}
t2/t4 # comparaison radix sort en Rcpp et heap sort en Rcpp
t2/t6 # comparaison radix sort en Rcpp et quick sort en Rcpp
t4/t6 # comparaison heap sort en Rcpp et quick sort en Rcpp
```

### Simulations dans le cas où le vecteur est trié dans l'ordre décroissant

On s'intéresse ici aux performances de chaque algorithme dans le cas où les valeurs du vecteurs à trier sont rangées dans l'ordre décroissant.
```{r}
# Valeur de n (taille du vecteur à trier)
n <- 10^4

# Nombre de fois où on répète l'algorithme sur un vecteur de taille n
nbSimus <- 10

# Temps d'exécutions
t1 <- 0
t2 <- 0
t3 <- 0
t4 <- 0
t5 <- 0
t6 <- 0

# Simulations
for(i in 1:nbSimus){t1 <- t1 + one.simu(n = n, type = "reverse", func = "radix_sort")}
for(i in 1:nbSimus){t2 <- t2 + one.simu(n = n, type = "reverse", func = "radix_sort_Rcpp")}
for(i in 1:nbSimus){t3 <- t3 + one.simu(n = n, type = "reverse", func = "heap_sort")}
for(i in 1:nbSimus){t4 <- t4 + one.simu(n = n, type = "reverse", func = "heap_sort_Rcpp")}
for(i in 1:nbSimus){t5 <- t5 + one.simu(n = n, type = "reverse", func = "quick_sort_opti")}
for(i in 1:nbSimus){t6 <- t6 + one.simu(n = n, type = "reverse", func = "quick_sort_Rcpp_opti")}
```

On affiche les temps d'exécution pour effectuer `r nbSimus` simulations.
```{r}
t1 # temps d'exécution du radix sort en R
t2 # temps d'exécution du radix sort en Rcpp
t3 # temps d'exécution du heap sort en R
t4 # temps d'exécution du heap sort en Rcpp
t5 # temps d'exécution du quick sort en R
t6 # temps d'exécution du quick sort en Rcpp
```

Comparaison des temps d'exécution.
```{r}
t1/t2 # radix sort gain R -> Rcpp
t3/t4 # heap sort gain R -> Rcpp
t5/t6 # quick sort gain R -> Rcpp
```
Lorqu'on utilise le radix sort codé en R au lieu de celui codé en Rcpp, on multiplie par environ `r round(t1/t2, 2)` le temps d'exécution.
Lorqu'on utilise le heap sort codé en R au lieu de celui codé en Rcpp, on multiplie par environ `r round(t3/t4, 2)` le temps d'exécution.
Lorqu'on utilise le quick sort codé en R au lieu de celui codé en Rcpp, on multiplie par environ `r round(t5/t2, 2)` le temps d'exécution.
Ainsi, le code est Rcpp est toujours bien plus rapide que celui en R.


```{r}
t1/t3 # comparaison radix sort en R et heap sort en R
t1/t5 # comparaison radix sort en R et quick sort en R
t3/t5 # comparaison heap sort en R et quick sort en R
```


```{r}
t2/t4 # comparaison radix sort en Rcpp et heap sort en Rcpp
t2/t6 # comparaison radix sort en Rcpp et quick sort en Rcpp
t4/t6 # comparaison heap sort en Rcpp et quick sort en Rcpp
```


<a id="micro"></a>

## Microbenchmark

```{r, warning=FALSE}
library(microbenchmark)
library(ggplot2)
```

### Comparaisons avec des entiers naturels

On commence par comparer les 3 algorithmes en même temps.
Sur cet exemple, avec un vecteur de taille $10^4$, on remarque que le radix sort en R est le moins bon des 3.
Le radix sort en Rcpp semble meilleur que le heap sort en Rcpp, mais pour confirmer cela, nous allons faire un second essai avec un vecteur plus grand.
```{r}
n <- 10^4
res <- microbenchmark(one.simu(n = n, type = "integer", func = "radix_sort"),
                      one.simu(n = n, type = "integer", func = "radix_sort_Rcpp"),
                      one.simu(n = n, type = "integer", func = "heap_sort"),
                      one.simu(n = n, type = "integer", func = "heap_sort_Rcpp"),
                      one.simu(n = n, type = "integer", func = "quick_sort_opti"),
                      one.simu(n = n, type = "integer", func = "quick_sort_Rcpp_opti"),
                      times = 50)
autoplot(res)
print(res)
```


On fait maintenant un second essai avec une plus grande taille pour le vecteur à trier ($n = 10^5$ ici). On remarque le radix sort est meilleur que le heap sort. Ce qui est cohérent avec les résultats précédents (partie `Simulations dans le "cas moyen"`).
```{r}
n <- 10^5
res <- microbenchmark(one.simu(n = n, type = "integer", func = "radix_sort_Rcpp"),
                      one.simu(n = n, type = "integer", func = "heap_sort_Rcpp"),
                      one.simu(n = n, type = "integer", func = "quick_sort_Rcpp_opti"),
                      times = 50)
autoplot(res)
print(res)
```

### Comparaisons avec des entiers relatifs

On commence par comparer les 3 algorithmes en même temps.
Sur cet exemple, avec un vecteur de taille $10^4$, on remarque que le radix sort en R est le moins bon des 3.
Le radix sort en Rcpp semble meilleur que le heap sort en Rcpp, mais pour confirmer cela, nous allons faire un second essai avec un vecteur plus grand.
```{r}
n <- 10^4
res <- microbenchmark(one.simu(n = n, type = "negative integer", func = "radix_sort"),
                      one.simu(n = n, type = "negative integer", func = "radix_sort_Rcpp"),
                      one.simu(n = n, type = "negative integer", func = "heap_sort"),
                      one.simu(n = n, type = "negative integer", func = "heap_sort_Rcpp"),
                      one.simu(n = n, type = "negative integer", func = "quick_sort_opti"),
                      one.simu(n = n, type = "negative integer", func = "quick_sort_Rcpp_opti"),
                      times = 50)
autoplot(res)
print(res)
```


On fait maintenant un second essai avec une plus grande taille pour le vecteur à trier ($n = 10^6$ ici). On remarque le radix sort est meilleur que le heap sort. Ce qui est cohérent avec les résultats précédents (partie `Simulations dans le "cas moyen"`).
```{r}
n <- 10^5
res <- microbenchmark(one.simu(n = n, type = "negative integer", func = "radix_sort_Rcpp"),
                      one.simu(n = n, type = "negative integer", func = "heap_sort_Rcpp"),
                      one.simu(n = n, type = "negative integer", func = "quick_sort_Rcpp_opti"),
                      times = 50)
autoplot(res)
print(res)
```

### Comparaisons avec des nombres décimaux non signés

On commence par comparer les 3 algorithmes en même temps.
Sur cet exemple, avec un vecteur de taille $10^4$, on remarque que le radix sort en R est le moins bon des 3.
Le radix sort en Rcpp semble meilleur que le heap sort en Rcpp, mais pour confirmer cela, nous allons faire un second essai avec un vecteur plus grand.
```{r}
n <- 10^4
res <- microbenchmark(one.simu(n = n, type = "decimal", func = "radix_sort_decimal"),
                      one.simu(n = n, type = "decimal", func = "radix_sort_Rcpp_decimal"),
                      one.simu(n = n, type = "decimal", func = "heap_sort"),
                      one.simu(n = n, type = "decimal", func = "heap_sort_Rcpp"),
                      one.simu(n = n, type = "decimal", func = "quick_sort_opti"),
                      one.simu(n = n, type = "decimal", func = "quick_sort_Rcpp_opti"),
                      times = 50)
autoplot(res)
print(res)
```


On fait maintenant un second essai avec une plus grande taille pour le vecteur à trier ($n = 10^6$ ici). On remarque le radix sort est meilleur que le heap sort. Ce qui est cohérent avec les résultats précédents (partie `Simulations dans le "cas moyen"`).
```{r}
n <- 10^5
res <- microbenchmark(one.simu(n = n, type = "decimal", func = "radix_sort_Rcpp_decimal"),
                      one.simu(n = n, type = "decimal", func = "heap_sort_Rcpp"),
                      one.simu(n = n, type = "decimal", func = "quick_sort_Rcpp_opti"),
                      times = 50)
autoplot(res)
print(res)
```

### Comparaisons avec des nombres décimaux signés

On commence par comparer les 3 algorithmes en même temps.
Sur cet exemple, avec un vecteur de taille $10^4$, on remarque que le radix sort en R est le moins bon des 3.
Le radix sort en Rcpp semble meilleur que le heap sort en Rcpp, mais pour confirmer cela, nous allons faire un second essai avec un vecteur plus grand.
```{r}
n <- 10^4
res <- microbenchmark(one.simu(n = n, type = "negative decimal", func = "radix_sort_decimal"),
                      one.simu(n = n, type = "negative decimal", func = "radix_sort_Rcpp_decimal"),
                      one.simu(n = n, type = "negative decimal", func = "heap_sort"),
                      one.simu(n = n, type = "negative decimal", func = "heap_sort_Rcpp"),
                      one.simu(n = n, type = "negative decimal", func = "quick_sort_opti"),
                      one.simu(n = n, type = "negative decimal", func = "quick_sort_Rcpp_opti"),
                      times = 50)
autoplot(res)
print(res)
```


On fait maintenant un second essai avec une plus grande taille pour le vecteur à trier ($n = 10^6$ ici). On remarque le radix sort est meilleur que le heap sort. Ce qui est cohérent avec les résultats précédents (partie `Simulations dans le "cas moyen"`).
```{r}
n <- 10^5
res <- microbenchmark(one.simu(n = n, type = "negative decimal", func = "radix_sort_Rcpp_decimal"),
                      one.simu(n = n, type = "negative decimal", func = "heap_sort_Rcpp"),
                      one.simu(n = n, type = "negative decimal", func = "quick_sort_Rcpp_opti"),
                      times = 50)
autoplot(res)
print(res)
```



### Comparaison dans le cas où le vecteur est trié dans l'ordre décroissant

On commence par comparer les 3 algorithmes en même temps.
Sur cet exemple, avec un vecteur de taille $10^4$, on remarque que le radix sort en R est une fois encore le plus lent.

Le heap sort en Rcpp semble meilleur que le radix sort en Rcpp, mais pour confirmer cela, nous allons faire un second essai avec un vecteur plus grand.
```{r}
n <- 10^4
res <- microbenchmark(one.simu(n = n, type = "reverse", func = "radix_sort"),
                      one.simu(n = n, type = "reverse", func = "radix_sort_Rcpp"),
                      one.simu(n = n, type = "reverse", func = "heap_sort"),
                      one.simu(n = n, type = "reverse", func = "heap_sort_Rcpp"),
                      one.simu(n = n, type = "reverse", func = "quick_sort_opti"),
                      one.simu(n = n, type = "reverse", func = "quick_sort_Rcpp_opti"),
                      times = 50)
autoplot(res)
print(res)
```


On fait maintenant un second essai avec une plus grande taille pour le vecteur à trier ($n = 10^6$ ici). On remarque le radix sort est meilleur que le heap sort ici.
Ainsi, le heap sort est légèrement meilleur que le radix sort seulement sur de plus petites tailles de données.
```{r}
n <- 10^5
res <- microbenchmark(one.simu(n = n, type = "reverse", func = "radix_sort_Rcpp"),
                      one.simu(n = n, type = "reverse", func = "heap_sort_Rcpp"),
                      one.simu(n = n, type = "reverse", func = "quick_sort_Rcpp_opti"),
                      times = 50)
autoplot(res)
print(res)
```

<a id="complexity"></a>

## Complexité

Le but de cette partie est d'évaluer la complexité des deux versions du radix sort (celle pour les entiers, et celle qui marche également avec les décimaux), du heap sort et du quick sort.

### Radix sort en R

On lance $nbRep = 100$ fois l'algorithme radix sort pour chaque valeur du vecteur `vector_n` de taille $nbSimus = 20$. On affiche le graphe du temps d'exécution moyen en fonction de la taille des données.
```{r}
nbSimus <- 10
vector_n <- seq(from = 5000, to = 50000, length.out = nbSimus)
nbRep <- 100
res_radix <- data.frame(matrix(0, nbSimus, nbRep + 1))
colnames(res_radix) <- c("n", paste0("Rep",1:nbRep))

j <- 1
for(i in vector_n)
{
  res_radix[j,] <- c(i, replicate(nbRep, one.simu(i, func = "radix_sort")))  
  #print(j)
  j <- j + 1
}

res <- rowMeans(res_radix[,-1])
plot(vector_n, res, type = 'b', xlab = "data length", ylab = "mean time in seconds")
```

```{r}
#lm(res ~ vector_n)
```


### Radix sort en Rcpp

En Rcpp, on constate qu'on gagne énormément de temps par rapport au code R.
Cependant, on n'a plus du tout la tendance "linéaire" de la courbe.
```{r}
nbSimus <- 10
vector_n <- seq(from = 5000, to = 50000, length.out = nbSimus)
nbRep <- 100
res_radix_rcpp <- data.frame(matrix(0, nbSimus, nbRep + 1))
colnames(res_radix_rcpp) <- c("n", paste0("Rep",1:nbRep))

j <- 1
for(i in vector_n)
{
  res_radix_rcpp[j,] <- c(i, replicate(nbRep, one.simu(i, func = "radix_sort_Rcpp")))  
  #print(j)
  j <- j + 1
}

res <- rowMeans(res_radix_rcpp[,-1])
plot(vector_n, res, type = 'b', xlab = "data length", ylab = "mean time in seconds")
```

### Radix sort en R (version nombres décimaux)

En Rcpp, on constate qu'on gagne énormément de temps par rapport au code R.
Cependant, on n'a plus du tout la tendance "linéaire" de la courbe.
```{r}
nbSimus <- 10
vector_n <- seq(from = 5000, to = 50000, length.out = nbSimus)
nbRep <- 100
res_radix_rcpp <- data.frame(matrix(0, nbSimus, nbRep + 1))
colnames(res_radix_rcpp) <- c("n", paste0("Rep",1:nbRep))

j <- 1
for(i in vector_n)
{
  res_radix_rcpp[j,] <- c(i, replicate(nbRep, one.simu(i, func = "radix_sort_decimal")))  
  #print(j)
  j <- j + 1
}

res <- rowMeans(res_radix_rcpp[,-1])
plot(vector_n, res, type = 'b', xlab = "data length", ylab = "mean time in seconds")
```

### Radix sort en R (version nombres décimaux)

En Rcpp, on constate qu'on gagne énormément de temps par rapport au code R.
Cependant, on n'a plus du tout la tendance "linéaire" de la courbe.
```{r}
nbSimus <- 10
vector_n <- seq(from = 5000, to = 50000, length.out = nbSimus)
nbRep <- 100
res_radix_rcpp <- data.frame(matrix(0, nbSimus, nbRep + 1))
colnames(res_radix_rcpp) <- c("n", paste0("Rep",1:nbRep))

j <- 1
for(i in vector_n)
{
  res_radix_rcpp[j,] <- c(i, replicate(nbRep, one.simu(i, func = "radix_sort_Rcpp_decimal")))  
  #print(j)
  j <- j + 1
}

res <- rowMeans(res_radix_rcpp[,-1])
plot(vector_n, res, type = 'b', xlab = "data length", ylab = "mean time in seconds")
```



### Heap sort en Rcpp

Généralement le heap sort en Rcpp est plus lent que le radix sort en Rcpp ce qui est cohérent avec les résultats précédents (partie `Comparaison entre le radix sort en Rcpp et le heap sort en Rcpp ("cas moyen")`).
```{r}
nbSimus <- 10
vector_n <- seq(from = 5000, to = 50000, length.out = nbSimus)
nbRep <- 100
res_heap_sort_rcpp <- data.frame(matrix(0, nbSimus, nbRep + 1))
colnames(res_heap_sort_rcpp) <- c("n", paste0("Rep",1:nbRep))

j <- 1
for(i in vector_n)
{
  res_heap_sort_rcpp[j,] <- c(i, replicate(nbRep, one.simu(i, func = "heap_sort_Rcpp")))  
  #print(j)
  j <- j + 1
}

res <- rowMeans(res_heap_sort_rcpp[,-1])
plot(vector_n, res, type = 'b', xlab = "data length", ylab = "mean time in seconds")
```

Plus le nombre d'éléments à stocker est grand, plus la différence entre le heap sort et le radix sort se fait grande.

### Quick sort en Rcpp

Généralement le heap sort en Rcpp est plus lent que le radix sort en Rcpp ce qui est cohérent avec les résultats précédents (partie `Comparaison entre le radix sort en Rcpp et le heap sort en Rcpp ("cas moyen")`).
```{r}
nbSimus <- 10
vector_n <- seq(from = 5000, to = 50000, length.out = nbSimus)
nbRep <- 100
res_quick_sort_rcpp <- data.frame(matrix(0, nbSimus, nbRep + 1))
colnames(res_quick_sort_rcpp) <- c("n", paste0("Rep",1:nbRep))

j <- 1
for(i in vector_n)
{
  res_quick_sort_rcpp[j,] <- c(i, replicate(nbRep, one.simu(i, func = "quick_sort_Rcpp_opti")))  
  #print(j)
  j <- j + 1
}

res <- rowMeans(res_quick_sort_rcpp[,-1])
plot(vector_n, res, type = 'b', xlab = "data length", ylab = "mean time in seconds")
```
